臺灣桃園地方法院刑事判決　　　　　　　　　　　　　九十年度簡上字第二三七號
　　上　訴　人
　　即　被　告　甲○○
　　選任辯護人　袁岳衡律師
右上訴人因傷害案件，不服本院中壢簡易庭九十年度壢簡字第七九四號，九十年十月
十九日第一審判決（起訴案號：臺灣桃園地方法院檢察署九十年度偵字第九六二七號
）提起上訴，本院判決如左：
    主  文
原判決撤銷。
甲○○無罪。
    理  由
一、公訴意旨略以：被告甲○○於民國九十年二月十四日晚上八時許，在桃園縣中壢
    市○○路○段二號前，與告訴人丙○○因超車發生糾紛，竟基於傷害人身體之犯
    意，自所駕駛九Ｇ－三一九一號自小客車之後車廂中取出鐵棒毆打告訴人丙○○
    ，致其受有左前臂瘀腫三處等傷害，因認被告涉犯刑法第二百七十七條第一項之
    傷害罪嫌。
二、按犯罪事實應依證據認定之，無證據不得推定其犯罪事實，刑事訴訟法第一百五
    十四條定有明文。又認定不利於被告之事實，須依積極證據，苟積極證據不足為
  不利於被告事實之認定時，即應為有利於被告之認定，更不必有何有利之證據，
    最高法院三十年上字第八一六號著有判例可資參照。
三、經核公訴人認定被告甲○○右揭犯罪，無非係以右揭事實業據告訴人丙○○於警
    訊及偵查中指訴歷歷，且經證人乙○○於警訊及偵查中證述屬實，復有行政院衛
    生署桃園醫院傷害診斷證明書一紙附卷可稽，為其主要論據。訊據被告固不否認
    有於右開時、地與告訴人發生行車糾紛，然堅決否認右開犯行，辯稱：案發時地
    伊開車沿中壢市○○路○段往中壢方向行駛，伊係開在內側車道，告訴人開的車
    本來在外側，不知何故逼向內側車道，以致於伊之車子有擦到安全島，伊就跟在
    告訴人的車子後面追，追了大概三百公尺碰到紅燈，告訴人也停了下來，伊就下
    車要質問告訴人剛剛為何把伊逼到安全島去，並請告訴人下車看伊的車子因為其
    剛剛逼過來而擦到安全島的痕跡，伊跟告訴人說這是很危險的，並且說如果撞到
    安全島怎麼辦，當時告訴人也有下車來，告訴人回應伊說伊之車也沒有怎麼樣，
    態度不很好，不一會兒綠燈亮了伊與告訴人就各自上車離開，伊在現場並無看見
    證人乙○○等語。經查：告訴人於刑事訴訟之地位固屬證人之一種，然因其係以
    專入被告於罪，因之，其之指訴尚須調查其他證據（不限直接證據，即間接證據
    甚或情況證據亦可），以證明確與真實相符，始足採為認定被告有罪之依據，核
    先敘明。次查，告訴人於本院九十一年一月廿三日調查時指陳「我當時行駛在外
    側車道，被告當時好像是在我順向的路邊買檳榔，他買完之後要切進車道沒有打
    方向燈，我差一點撞到他，所以他才會跟在我的後面跟我的車，我們根本沒有遇
    到前方的紅燈停下來，而是被告把我追上去之後，抄到我的車子前方把我攔停，
    然後我們二個就下車，被告問我說我是不高興還是怎樣，並說如果我不高興的話
    ，他的朋友就在附近，要拉我去他朋友附近，他一直拉我但是我一直甩開他，後
    來他就去後車廂拿一隻鐵棒，他鐵棒揮過來，我用左手去擋住，他打完之後就叫
    我趕快離開，如果不趕快離開就要砸我的車，我就趕緊上車離開。」，證人乙○○則於同日調查時證稱伊當時坐於告訴人車上之右前座，伊所看見之案發情況如
    告訴人所指陳者，並稱「被告態度很兇，說丙○○是否不高興，並說他有朋友在
    附近要請丙○○過去喝酒，丙○○不要，後來被告就從他的車內拿出鐵棒往丙○○揮過來，丙○○就用左手去擋。之後被告就叫丙○○把車開走，否則要砸他的
    車，後來丙○○就把車子開走。」等語，其之證詞與告訴人之指訴互核相符，然
    查，證人乙○○與被告丙○○既係男女朋友關係，則其之證詞是否即為其聽聞之
    實況，本已不能令人無疑，況其既證稱其並無下車，則即令其於偵訊時所言「當
    時車窗係打開著的」屬實，其能否將車下之告訴人與被告之對話及動作均一一聽
    聞目擊，實不無疑義。又查，告訴人指陳其於九十年二月十四日晚上八時許被被
    告以鐵棒毆傷，然其卻於翌日即同年月十五日晚間始至中壢分局內壢派出所報案
    作筆錄，此有其之警訊筆錄一紙可稽，筆錄警員李永龍於本院九十一年二月六日
    調查時證稱「告訴人當時有告訴我他被鐵棒打，並有展示他手上的傷痕給我看，
    但是因時間隔有一日，告訴人並非案發當天來報案的，我沒有辦法判斷那種傷勢
    是否為鐵棒所打」，則告訴人雖於案發當日即至行政院衛生署桃園醫院看診，並
    開立診斷證明書，其上記載其受有「左前臂瘀腫三處０．八Ⅹ四公分、０．八Ⅹ
    五公分、０．八Ⅹ三公分」，然該等傷害是否即出自鐵棒毆擊而來，即確係出自
    鐵棒毆擊而來，是否即出自被告之手，均屬無從稽證，況所謂鐵棒，亦無扣案可
    資查證。復查，被告雖於警訊時供承其與告訴人有相互拉扯，然依告訴人所提出
    之前開診斷證書之人體圖觀之，其所受左前臂之三處瘀腫之位置約略呈現平行狀
    態，並非二人相互拉扯所得受之傷害，況案發時正值冬季，依告訴人所提出之看
    診時所攝之拍立得相片亦可知告訴人確著高領之衣服，由此可知案發當日之氣候
    確屬偏寒，告訴人之衣著當非單薄，被告與告訴人二人相互拉扯即致告訴人如上
    之瘀腫傷勢，亦非易事。此外，復查無何其他積極證據，足資證明被告確有毆擊
    告訴人成傷，自應為被告無罪之諭知。原審漏未斟酌及此，逕予論罪科刑，於法
    尚有違誤。被告上訴意旨指摘原審判決不當，為有理由，自應由本院將原判決撤
    銷，並改判如主文。
據上論斷，應依刑事訴訟法第四百五十五條之一第三項、第三百六十九條第一項前段
、第三百六十四條、第三百零一條第一項，判決如主文。
本案經檢察官江苑臻到庭執行職務。
中        華        民          國    九十一    年    三    月    廿    日
                                  臺灣桃園地方法院刑事第一庭
                                      審判長法  官    吳  爭  奇
                                      法  官    黃  斯  偉
                                            法  官    曾  雨  明
右正本證明與原本無異。
不得上訴。
                                            書記官    戴  育  萍
中        華        民        國    九十一   年    三    月     廿六    日
